臺灣高等法院民事裁定　　　　　　　　　96年度抗字第1266號
抗　告　人　昇鍠機械股份有限公司
法定代理人　甲○○
抗告人因與相對人乙○○間假處分事件，對於中華民國96年7月
16日臺灣板橋地方法院96年度裁全字第5093號所為裁定提起抗告
，本院裁定如下：
    主  文
抗告駁回。
抗告費用由抗告人負擔。
    理  由
一、抗告人於原法院聲請意旨為：相對人因所加工之產品不良，
    請之處理未來處理，現在避不見面，公司卻於近日結束收廠
    ，依法不得享有票據上之權利，為此提出轉帳傳票及送貨單
    等影本，依民事訴訟法第538條及票據法施行細則第4條規定
    ，請求禁止相對人就其占有抗告人簽發之支票1張，向付款
    人提示付款。
二、原法院以：抗告人為本件假處分聲請，並未具體表明其對相
    對人之請求（即抗告聲請人已在或欲在本案訴訟請求之標的
    ）為何；另抗告人僅泛稱相對人「公司卻於近日結束收廠」
    ，本件聲請究有何日後不能執行或甚難執行之虞之假處分原
    因存在，並未提出任何之證據以為釋明，於法不合，不應准
    許，從而駁回假處分之聲請。
三、抗告意旨略以：抗告人方面多次前往相對人位於台北縣泰山
    鄉○○路之工廠，惟該工廠大門深鎖，數次聯繫相對人亦不
    回應。雙方多年合作，品檢卻有缺失，冀能准許暫時止付該
    貨款支票等語，爰抗告求為廢棄原裁定。
四、按債權人就金錢請求以外之請求，因請求標的之現狀變更，
    有日後不能強制執行，或甚難執行之虞，欲保全強制執行者
    ，得聲請假處分，民事訴訟法第532條定有明文。惟為此項
    聲請，依民事訴訟法第533條準用民國92年2月7日修訂公布
    、同年9月1日生效之民事訴訟法第525條第1項第2、3款規定
    ，應於聲請狀表明本案請求及假處分之原因。且依同法第
    533條準用同法第526條第1、2項規定，對於請求及假處分之
    原因均應釋明之（參照最高法院92年度台抗字第425號裁判
    意旨）。經查：
  （一）本件聲請及抗告意旨，雖已陳稱「產品不良」、「暫時
        止付貨款」，惟兩造間基礎原因事實，究竟為買賣、承
        攬、委任或其他法律關係，未據抗告人為何主張，亦即
        本件未依法表明假處分之本案請求。從而法院無以判斷
        假處分方法與抗告人將來本案請求欲保全之強制執行有
        何關聯，自無從准為假處分。
  （二）又本件聲請究有何日後不能執行或甚難執行之虞之假處
        分原因存在，抗告人亦僅泛稱相對人公司結束收廠、大
        門深鎖、多次聯繫無回應之情，然並未提出任何之證據
        以為釋明，難認已具備日後有不能執行或甚難執之虞之
        假處分原因。
    參酌上開說明，本件聲請不符假處分之要件，自不應准許。
    原法院予以駁回，並無違誤，抗告人求為廢棄原裁定，為無
    理由，應予駁回。
五、據上論結，本件抗告為無理由，爰裁定如主文。
中　　華　　民　　國　　96　　年　　8 　　月　　23　　日
                    民事第10庭
                        審判長法　官  阮富枝
                              法  官  黃豐澤
　　　　　　　　　　　　　　  法  官  陳財旺
正本係照原本作成。
本裁定不得再抗告。
中　　華　　民　　國　　96　　年　　8 　　月　　23　　日
                              書記官  鄭淑昀
